臺灣新北地方法院刑事判決
111年度訴字第851號
公  訴  人  臺灣新北地方檢察署檢察官
被      告  潘駿紳




上列被告因傷害案件，經檢察官提起公訴（111年度偵緝字第235
2號），被告於本院準備程序中就被訴事實為有罪之陳述，經聽
取當事人意見，本院合議庭裁定由受命法官獨任進行簡式審判程
序，判決如下：
    主  文
潘駿紳共同犯傷害罪，處拘役參拾日，如易科罰金，以新臺幣壹
仟元折算壹日。
    事  實
一、潘駿紳為蔡佳明之女婿，張振華、陳福霖、劉志浩則為蔡佳
    明之員工【蔡佳明、張振華、陳福霖所涉傷害罪嫌，現由本
    院以111年度訴字第761號案件審理中；劉志浩所涉傷害罪嫌
    ，則由臺灣新北地方檢察署（下稱新北地檢署）發布通緝中
    】，蔡佳明將址設新北市○○區○○路000○0號「海春海釣場」
    轉讓予林志明後，因故發生糾紛，潘駿紳竟與蔡佳明、張振
    華、陳福霖、劉志浩及數名真實姓名、年籍不詳之成年男子
    ，共同基於傷害之犯意聯絡，自民國110年1月1日18時5分許
    起，在上開「海春海釣場」內，潘駿紳徒手毆打林志明、再
    以腳踢林志明；蔡佳明、張振華徒手毆打林志明、江冠論；
    陳福霖徒手毆打林昀震、持椅子揮打林志明及林昀震、持棍
    子揮向林志明；劉志浩徒手毆打林昀震、並向林志明頭部揮
    拳；其餘不詳之人則徒手毆打林志明、江冠論、林昀震，並
    持不詳噴霧器噴向林志明、江冠論，復持甩棍朝陳美惠揮舞
    及持椅子砸向林志明、江冠論，致使林志明受有頭部臉部鈍
    挫傷、背部與腹部挫傷、右眼結膜炎(疑不明液體潑濺造成)
    、右臉疑刺激性接觸性皮膚炎、雙手擦傷之傷害；江冠論受
    有右側肩膀挫傷、雙眼結膜炎及臉部刺痛(疑似化學性刺激)
    之傷害；林昀震受有右側頸部挫傷、右側前臂挫傷、右側腰
    部挫傷、左側髖部挫傷之傷害；陳美惠受有右側頭部及左手
    背鈍挫傷、血尿(疑右側腎臟鈍挫傷)之傷害（因林昀震、陳
    美惠於本院審理期間撤回傷害告訴，爰由本院不另為公訴不
    受理之諭知，詳後述）。
二、案經林志明、江冠論、林昀震、陳美惠訴由新北市政府警察
    局板橋分局報告新北地檢署檢察官偵查起訴。　　
    理  由
壹、有罪部分（即告訴人林志明、江冠論）：
一、查被告潘駿紳本案所犯係死刑、無期徒刑、最輕本刑為3年
    以上有期徒刑以外之罪，亦非屬高等法院管轄之第一審案件
    ，其於本院準備程序中就被訴事實為有罪之陳述，經本院告
    知簡式審判程序之旨，並聽取公訴人及被告之意見及獲得同
    意後，認無不得或不宜改依簡式審判程序進行之處，且案件
    應為免訴或不受理諭知判決（含一部事實不另為免訴或不受
    理諭知之情形）時，因屬訴訟條件欠缺之程序判決，與被告
    已為之有罪陳述，並無衝突，且與犯罪事實之認定無關，而
    與簡式審判僅在放寬證據法則並簡化證據調查程序，並非免
    除法院認事用法職責，亦無扞格，更符合簡式審判程序為求
    訴訟經濟、減少被告訟累之立法意旨（最高法院111年度台
    上字第1289號判決意旨參照），爰依刑事訴訟法第273條之1
    第1項規定，裁定本件改依簡式審判程序審理，且依同法第2
    73條之2規定，簡式審判程序之證據調查，不受同法第159條
    第1項、第161條之2、第161條之3、第163條之1及第164條至
    第170條等規定之限制，合先敘明。
二、上開犯罪事實，業據被告潘駿紳於本院審理時坦承不諱，並
    經證人即告訴人林志明、江冠論指訴明確，亦核與證人陳廷
    豐、林燁廷所為證述內容相符，復有告訴人林志明、江冠論
    之振興醫療財團法人振興醫院診斷證明書各1份及監視錄影
    翻拍畫面38張附卷可稽（見110年度偵字第11891號卷第54、
    55、62至63、98至112頁），且經本院於準備程序時當庭勘
    驗案發監視錄影檔案及截取畫面確認無誤（見本院訴卷第40
    至42頁、第45至55頁），足認被告潘駿紳上開任意性自白確
    與事實相符，堪以採信，是以本案事證明確，其前揭犯行洵
    堪認定，應予依法論科。
三、論罪科刑之依據：
　㈠核被告潘駿紳所為，係犯刑法第277條第1項之傷害罪。
　㈡被告潘駿紳與另案被告蔡佳明、張振華、陳福霖、劉志浩及
    其他不詳之人就本案犯行，有犯意聯絡及行為分擔，為共同
    正犯。
　㈢被告潘駿紳徒手毆打及腳踹告訴人林志明之行為，係於密切
    接近之時、地所為，其侵害者亦為告訴人林志明身體之同一
    法益，各行為之獨立性極為薄弱，依一般社會健全觀念，在
    時間差距上，難以強行分開，在刑法評價上，以視為數個舉
    動之接續施行，合為包括之一行為予以評價，較為合理，應
    論以接續犯之包括一罪。
　㈣被告潘駿紳與另案被告蔡佳明等人以一共同傷害行為，使告
    訴人林志明、江冠論受有傷害，係一行為觸犯數罪名，為同
    種想像競合犯，應依刑法第55條之規定，從一重處斷。
　㈤爰以行為人之責任為基礎，審酌被告潘駿紳為心智成熟之成
    年人，不思妥善溝通、處理糾紛，竟訴諸暴力解決，恣意傷
    害他人之身體而成傷，顯見自我情緒管理能力及尊重他人身
    體法益之法治觀念均待加強，殊值非難，兼衡被告潘駿紳於
    本案僅徒手毆打及腳踹告訴人林志明之犯罪情節，暨其犯罪
    動機、目的、手段、智識程度、於本院審理時所述之家庭、
    經濟與生活狀況及犯罪後終能坦承犯行之態度等一切情狀，
    量處如主文所示之刑，並諭知易科罰金之折算標準，以示懲
    儆。至其餘被告所持之椅子、棍子、噴霧器及甩棍等物，雖
    為供本案犯罪所用之物，然上開物品均未經扣案，亦不具違
    禁物之性質，且依卷內證據尚未能確認是否為被告潘駿紳所
    有之物，復無證據證明現仍存在而尚未滅失，為免日後執行
    之困難，爰不併予宣告沒收。
貳、不另為公訴不受理諭知部分（即告訴人林昀震、陳美惠）：
一、公訴意旨略以：被告潘駿紳與另案被告蔡佳明、張振華、陳
    福霖、劉志浩等人，於前揭時間、地點，共同基於傷害之犯
    意聯絡，以分持棍子、椅子、玻璃瓶、辣椒水噴霧器等物或
    徒手毆打之方式，傷害告訴人林昀震、陳美惠，致使告訴人
    林昀震、陳美惠分別受有如事實欄一所載之傷害，因認被告
    潘駿紳此部分亦涉犯刑法第277條第1項之傷害罪嫌等語。
二、按告訴乃論之罪，告訴人於第一審辯論終結前，得撤回其告
    訴；又告訴經撤回者，法院應諭知不受理之判決。刑事訴訟
    法第238條第1項、第303條第3款分別定有明文。
三、被告潘駿紳所涉上開傷害罪嫌，依刑法第287條前段之規定
    ，須告訴乃論。茲因告訴人林昀震、陳美惠於本院審理期間
    具狀撤回對被告潘駿紳之傷害告訴一節，有刑事撤回告訴狀
    2份在卷可參（見本院訴卷第75、76頁），本應為公訴不受
    理之諭知，惟被告潘駿紳此部分行為，與其前揭經論罪科刑
    之傷害行為間，有同種想像競合犯之裁判上一罪關係，爰不
    另為公訴不受理之諭知，末此敘明。
據上論斷，應依刑事訴訟法第273條之1、第299條第1項前段，刑
法第28條、第277條第1項、第55條、第41條第1項前段，刑法施
行法第1條之1第1項，判決如主文。
本案經檢察官何國彬偵查起訴，檢察官王凌亞到庭執行職務。
中　　華　　民　　國　　111 　年　　10　　月　　25　　日
                  刑事第三庭  法　官  洪振峰
上列正本證明與原本無異。
如不服本判決，應於判決送達後20日內敘明上訴理由，向本院提
出上訴狀 (應附繕本) ，上訴於臺灣高等法院。其未敘述上訴理
由者，應於上訴期間屆滿後20日內向本院補提理由書「切勿逕送
上級法院」。
                              書記官　蘇宣容　　　　　
中　　華　　民　　國　　111 　年　　10　　月　　25　　日
附錄本案論罪科刑法條全文：
中華民國刑法第277條
傷害人之身體或健康者，處5年以下有期徒刑、拘役或50萬元以
下罰金。
犯前項之罪，因而致人於死者，處無期徒刑或7年以上有期徒刑
；致重傷者，處3年以上10年以下有期徒刑。